臺灣高等法院刑事裁定
108年度上訴字第3387號
上  訴  人  
即  被  告  劉玉燕  




選任辯護人  林芝羽律師（法扶律師）
上列上訴人即被告因強盜案件，前經限制出境、出海，本院裁定
如下：
    主  文
劉玉燕自民國一百零九年一月二十日起繼續限制出境、出海捌月
。
    理  由
一、被告劉玉燕因強盜案件，前經原審認為涉犯加重強盜罪之犯
    罪嫌疑重大，有刑事訴訟法第101條第1項第3款之事由，惟
    無羈押之必要，命自民國108年5月30日起限制出境、出海在
    案，迄今仍未解除。
二、按審判中限制出境、出海每次不得逾8月，犯最重本刑為有
    期徒刑10年以下之罪者，累計不得逾5年；其餘之罪，累計
    不得逾10年，108年12月19日施行之刑事訴訟法第93條之3第
    2項後段定有明文。又在上開規定施行前於偵查或審判中經
    限制出境、出海者，應於生效施行之日起2個月內，依刑事
    訴訟法第8章之1（按該章章名為「限制出境、出海」）重為
    處分，逾期未重為處分者，原處分失其效力；依前項規定重
    為處分者，期間依刑事訴訟法第93條之3之規定重新起算，
    刑事訴訟法施行法第7條之11第2項、第3項前段亦分別有所
    明文。再按限制出境、出海之處分，其目的在避免被告因出
    境、出海滯留他國，以保全國家追訴、審判或日後執行之順
    利進行。而審判中有無限制出境之必要，屬事實審法院得依
    個案情節，審酌人權保障及公共利益之均衡維護，本於職權
    而為裁量之事項。至限制出境、出海之原因是否消滅，能否
    以其他方式替代而解除，亦俱屬事實審酌之問題（最高法院
    108年度台抗字第539號裁定意旨參照）。
三、經查，被告係於108年12月19日上揭刑事訴訟法限制出境、
    出海規定修正施行前，即經原審限制出境、出海迄今，依首
    揭法律規定，本院自應在該規定施行之日起2個月內重為處
    分。茲本院審核相關卷證，並給予被告及其辯護人陳述意見
    之機會後，認被告涉犯加重強盜罪之犯罪嫌疑仍屬重大，而
    該罪為最輕本刑7年以上有期徒刑之罪，且被告亦經原審判
    處有期徒刑7年10月在案，良以重罪常伴有逃亡之高度可能
    ，而經判處重刑者以逃匿方式規避審判程序進行及刑罰執行
    之可能性更高，此乃趨吉避凶、脫免刑責、不甘受罰之基本
    人性，是被告除經重罪追訴外，同時業經原審判處有期徒刑
    7年10月之重刑在案，依一般刑事科學之合理判斷，自有相
    當理由足認其有逃亡之虞。本院權衡司法權之有效行使、公
    共利益之維護及被告人身自由私益，斟酌比例原則，認如任
    被告自由出境或出海，其逃匿國外以規避將來審判程序之進
    行及刑罰之執行的可能性實屬非低，考量此情，誠難以其他
    方式替代限制出境及出海，故為妥適保全審理程序順利進行
    或日後刑罰之執行，仍有繼續限制被告出境、出海之必要。
    至被告雖辯稱其每次均遵期到庭，故無限制出境、出海之必
    要云云（本院卷二第39頁）。然縱令其歷來均遵期到庭，但
    此與其將來是否有逃匿國外之可能性並無必然關聯，無從擔
    保日後審理或執行之順利進行，自難執此否定本件仍有限制
    其出境、出海之必要性，是其執此為辯自無足取。綜上所述
    ，本件限制出境、出海之原因及其必要性仍然存在，應自10
    9年1月20日起，繼續限制出境、出海8月。
據上論斷，應依刑事訴訟法第93條之3第2項後段、刑事訴訟法施
行法第7條之11第2項、第3項前段，裁定如主文。
中　　華　　民　　國　　109 　年　　1 　　月　　20　　日
　　　　　　　　　刑事第十五庭  審判長法　官  劉興浪
　　　　　　　　　　　　　　　　　    法　官  林怡秀
　　　　　　　　　　　　　　　　　    法　官  陳信旗
以上正本證明與原本無異。
如不服本裁定，應於收受送達後5日內向本院提出抗告狀。
                                      書記官  董佳貞
中　　華　　民　　國　　109 　年　　1 　　月　　20　　日